【裁判字號】    90,訴,108
【裁判日期】    900406
【裁判案由】    偽造文書
【裁判全文】
臺灣臺中地方法院刑事判決                            九十年度訴字第一八號
    公  訴  人  臺灣台中地方法院檢察署檢察官
    被      告  甲○○
右列被告因偽造文書等案件，經檢察官提起公訴（八十九年度偵字第一０八八二號）
，本院判決如左：
    主  文
甲○○連續明知為侵害著作權之物，而意圖營利而交付，處有期徒刑陸月，如易科罰
金，以參佰元折算壹日。扣案之盜版任天堂遊戲卡匣共肆拾玖個、盜版遊戲光碟目錄
壹冊及如附表所示之盜版遊戲光碟片貳拾柒片均沒收。
    事  實
一、甲○○為位於台中市○區○○里○○○路一五九號「宏星電子遊樂器店」之負責
    人，明知「野戰神兵２」、「夢的冒險２魔進化之謎」、「GT實戰賽車」等遊戲
    光碟，為日商新力電腦娛樂股份有限公司（下稱新力公司，負責人德中暉久，公
    司址設日本國東京都港區赤版七丁目一番一號）所著作，在日本國擁有著作財產
    權之電腦程式著作物，該電腦程式著作物分別於民國八十八年及八十六年間由新
    力公司在日本首次發行，並由新力公司於同日授權予台灣之英特全股份有限公司
    在中華民國管轄區內為首次發行，依著作權法第四條之規定，受我國著作權法之
    保護；又明知「放浪冒險譚」電腦程式著作物（需在新力公司所製造之Play Sta
    tion遊戲機始能執行），雖為日本國法人即日商思奎爾公司（SQUARE CO.,LTD，
    下稱思奎爾公司，負責人武士智行，公司址設日本國東京都目黑區下目黑一丁目
    八番一號）所著作，惟該電腦程式著作物於八十九年間由思奎爾公司在日本首次
    發行，並由思奎爾公司於同日授權予台灣之英特全股份有限公司在中華民國管轄
    區內為首次發行，依著作權法第四條之規定，仍受我國著作權法之保護，非經思
    奎爾公司同意或授權，不得擅自重製、散布或意圖營利而交付；及明知「幽靈古
    堡２」、「惡靈古堡３」、「飛龍１＆２」等三電腦程式著作物（均需在新力公
    司所製造之Play Staion遊戲機始能執行），雖為日本國法人即日商卡波光公司
    （英文為CAPCOM，下稱卡波光公司，負責人過本憲三，公司址設日本國大阪府大
    阪市中央區內平野町三丁目一番三號），在日本國擁有著作財產權之電腦程式著
    作物，該電腦程式著作物由卡波光公司分別於八十七年、八十八年及八十九年間
    ，在日本首次發行後，即由卡波光公司於同日授權予台灣之英特全股份有限公司
    在中華民國管轄區內為首次發行，依著作權法第四條之規定，亦受我國著作權法
    之保護，非經卡波光公司之同意或授權，不得擅自重製、散布或意圖營利而交付
    ；再明知「打磚塊」、「高爾夫」、「俄羅斯方塊」、「網球」、「棒球」等電
    腦程式著作物，雖係日商任天堂股份有限公司（下稱任天堂公司）所著作，在日
    本國擁有著作財產權之電腦程式著作物，該電腦程式著作物由任天堂公司在日本
    首次發行，即由任天堂公司於三十日內（七十八年間）在中華民國轄區內為首次
    發行，並在我國依舊著作權法（七十九年前）向內政部著作權委員會註冊領得執
    照，依著作權法第四條之規定，仍應受我國著作權法之保護，非經任天堂同意或
    授權，不得擅自重製、散布或意圖營利而交付，且任天堂公司之「Game Boy」、
    「Nintendo」、「POCKET MONSTER」、「Super Mario」、「F1 RACE」、「DONK
    EY KONG」、「超級瑪琍」、「MARIO KART」等商標圖樣，係任天堂公司向經濟
    部中央標準局申請註冊取得商標專用權，註冊為第四四一一一二號、第八一六六
    四六號、第八六九五三五號、第七三二二九九號、第四０六一五四號、第二六七
    五八二號、七三二三００號、第七九四五八九號，指定於商標法施行細則第二十
    四條第七十二類之電子計算機、中央處理器、電視遊樂器用程式卡匣、磁碟、半
    導體記憶體、電視遊樂器、鍵盤等商品，經延展或仍在專用期間內，且新力公司
    、卡波光公司、思奎爾公司及任天堂所生產之電視遊樂器程式、遊戲光碟片及卡
    匣等物，在國內市場行銷多年，品質著有信譽，為相關消費大眾所共知之商品。
    茲有不詳犯罪集團未經新力等公司之授權或同意，私自將錄有前開遊戲軟體、商
    標圖樣及新力公司授權製造英文字樣之光碟片、卡匣，以翻拷之方式，拷貝至空
    白光碟片或卡匣內，大量重製，隨即四處兜售。甲○○明知該集團份子所販售之
    遊戲軟體光碟片及卡匣，均屬侵害他人著作權之盜版物，竟意圖營利仍以每片光
    碟新台幣（下同）三十五元、每塊卡匣三百元之低價，向該集團購得盜版遊戲光
    碟片及卡匣一批，並基於概括之犯意，自八十八年六月間起，以每片光碟六十元
    、每塊卡匣四百元之單價售出牟利。嗣於八十九年六月二十二日下午五時許，經
    警持檢察官簽發之搜索票在前揭店內查獲，並扣得其所有供犯罪所用之盜版遊戲
    光碟片二十七片、目錄一冊及卡匣四十九個。
二、案經任天堂公司委任廖國昌律師訴由內政部警政署保安警察第二總隊第三大隊報
    告及新力公司、卡波光公司、思奎爾公司委任張澤平律師訴由台灣台中地方法院
    檢察署檢察官偵查起訴。
    理  由
一、按告訴乃論之罪，被害人未向檢察官或司法警察官告訴，在法院審理中，縱可補
    為告訴，仍應向檢察官或司法警察官為之，然後再由檢察官或司法警察官將該告
    訴狀或言詞告訴之筆錄補送法院，始得謂為合法告訴，最高法院七十三年度台上
    字第四三一四號著有判例可資參照，本件告訴人新力公司、卡波光公司、思奎爾
    公司於偵查中雖未提出合法告訴，然於本院審理時業已由告訴代理人張澤平律師
    向台灣台中地方法院檢察署補提告訴，並將告訴狀補送法院，其訴追條件應已補
    正，本院自得為實體判決，合先敘明。
二、訊據被告甲○○固坦承有於上開時、地購得盜版光碟及卡匣後轉售圖利之事實，
    然矢口否認涉有上開犯行，辯稱：伊並不知所購得之光碟及卡匣為盜版云云，惟
    查，右揭犯罪事實業據新力公司、卡波光公司、思奎爾公司之共同告訴代理人張
    澤平、江貞諭及任天堂公司之告訴代理人廖國昌、乙○○指訴綦詳，且有扣案之
    盜版光碟片二十七片、盜版任天堂遊戲卡匣四十九片及目錄一冊可資佐證，且前
    揭任天堂公司之「Game Boy」、「Nint endo」、「POCKET MONSTER」、「Super
    Mario」、「F1 RACE」、「DONKEY K ONG」、「超級瑪琍」、「MARIO KART」等
    商標圖樣，均已向我國申請商標登記，尚在商標專用期間，業據任天堂公司之告
    訴代理人分別提出商標註冊證為證；另如犯罪事實欄所示之侵害著作權之物，新
    力公司、卡波光公司、思奎爾公司及任天堂公司確於在日本首次發行後三十日內
    ，在我國管轄區內首次發行，亦據其等代理人提出相關著作權登記資料、海關進
    口報單、商業發票及英特全股份有限公司銷售「野戰神兵２」、「夢的冒險２魔
    進化之謎」、「GT實戰賽車」等電腦軟體程式著作物相關發行資料、進貨單、存
    貨單、存貨明細表及銷售統一發票等文件在卷足憑。被告雖以前詞置辯，然被告
    於本院審理時自承正版之光碟一片約一千四百元，卡匣則一塊一千至一千四百元
    ，而本案盜版光碟及卡匣則係分別以每片三十五元及每塊三百元之低價買進，以
    每片六十元及每塊四百元賣出，進價明顯便宜很多。況被告自承自七十七年十月
    間起，即開始經營電子遊樂器店，則被告對於光碟、卡匣之市場正常價格應知之
    甚詳，則被告以顯然低於正常市場價格之不合理價位進貨，當已有盜版之認識，
    而被告又以顯然低於正常市場價格之不合理價位賣出，益足證明被告知悉所販賣
    者為盜版之光碟、卡匣無疑。否則被告雖以低價買進，儘可依正常市場價格賣出
    ，以求獲取較高之利潤，當無自行削價求售之理，是被告上開所辯，顯係事後避
    重就輕之詞，不足採信，本件事證明確，被告犯行堪以認定。
三、被告意圖營利販售明知為侵害著作權及外包裝上使用相同於他人註冊商標圖樣之
    物予不特定人，核其所為，係犯商標法第六十三條之販賣仿冒商標商品罪、著作
    權法第九十三條第三款以同法第二款明知係侵害電腦程式著作財產權之重製物，
    意圖營利而交付罪。被告一行為同時犯商標法第六十三條及著作權法第九十三條
    第三款之侵害著作權罪之兩罪間，又著作權部分同時侵害新力公司、任天堂公司
    、思奎爾公司及卡波光公司之數法益，參酌最高法院八十七年度上易字第一六三
    ０號判決意旨，為想像競合犯，應從一重之著作權法第九十三條之侵害著作權罪
    處斷。其先後多次意圖營利而交付之犯行，時間緊接，犯罪構成要件相同，顯係
    基於概括犯意反覆為之，為連續犯，應以一罪論，並加重其刑。爰審酌被告素行
    良好，並無前科紀錄，有台灣台中地方法院檢察署刑案資料查註紀錄表及台灣高
    等法院被告全國前案紀錄表各一件附卷可按，然其販賣侵害他人盜版電腦程式著
    作物，嚴重破壞我國保護智慧財產權之國際形象及對於他人無體財產權之尊重，
    犯罪後猶飾詞卸責，未見悔意，亦未賠償告訴人所受損失等一切情狀，量處如主
    文所示之刑，並諭知易科罰金之折算標準，以示懲儆。又本件被告行為後，刑法
    第四十一條業於九十年一月十日修正公布，同年月十二日生效，修正後刑法第四
    十一條第一項前段規定「犯最重本刑為五年以下有期徒刑以下之刑之罪，而受六
    個月以下有期徒刑或拘役之宣告，因身體、教育、職業、家庭之關係或其他正當
    事由，執行顯有困難者，得以一元以上三元以下折算一日，易科罰金。」，與修
    正前刑法第四十一條規定「犯最重本刑為三年以下有期徒刑以下之刑之罪，而受
    六個月以下有期徒刑或拘役之宣告，因身體、教育、職業、家庭之關係，執顯有
    困難者，得以一元以上三元以下折算一日，易科罰金。」不同。故依刑法第二條
    第一項前段規定，本件自應適用裁判時之法律即修正後刑法第四十一條第一項前
    段之規定，諭知被告易科罰金之折算標準，併此敘明。扣案之仿冒卡匣應依商標
    法第六十四條規定宣告沒收；又扣案如附表所示盜版遊戲光碟片二十七片及目錄
    一冊，為被告所有供犯罪所用之物，業據被告供明，並經本院查明在卷，應依刑
    法第三十八條第一項第二款規定宣告沒收。
三、公訴意旨略以：被告甲○○明知新力公司為充實PS遊戲平台之遊戲項目，遂與思
    奎爾等公司合作，取得各該公司之遊戲軟體授權，以便納入PS遊戲系統，前開數
    十種遊戲軟體就是此類系統之軟體。因此新力公司除推出電視遊樂器電子系統外
    ，另將自行研發或獲得授權之前開遊戲軟體燒拷入光碟片內，並為表彰遊戲來源
    、品牌，一併將「ＰＳ設計圖」商標圖樣及「LICENSED BY SONY COMPUTER
    ENTERTAINMENT INC」（中文譯為：經新力公司授權製造）英文字樣灌入光碟片
    內，使消費者可以將光碟片置入PS系統之電視遊樂器主機，操作玩樂各該軟體，
    而消費者將光碟片置入PS系統之電視遊樂器主機執行下，於第二畫面均會出現「
    PS設計圖」商標圖樣及「LICENSED BY SONY COMPUTER ENTERTAINMENT INC」英
    文字，因認被告涉有商標法第六十三條販賣仿冒商標商品及刑法第二百十六條行
    使第二百十條、第二百二十條第二項之行使偽造準私文書罪嫌。惟按犯罪事實，
    應依證據認定之，無證據不得推定其犯罪事實，不能證明被告犯罪者，應諭知無
    罪之判決，刑事訴訟法第一百五十四條、第三百零一條第一項分別定有明文。而
    公訴人認被告涉有商標法第六十三條，刑法第二百十六條、第二百十條、第二百
    二十條第二項之罪嫌，無非係以其販賣之盜版電腦遊戲光碟片及卡匣，透過新力
    公司所製造之「Play Station」電視遊樂器及任天堂公司遊戲機執行，於電視影
    像畫面中會呈現出「PS」之商標圖案，且於畫面下方會出現新力公司所標示之「
    Licensed By Sony Computer Entertain ment Inc」，足以對外表示該等光碟產
    品或卡匣係新力公司所生產一定用意之證明文字，且有扣案盜版遊戲光碟為其主
    要論據。茲就被告是否違反商標法第六十三條及刑法第二百十六條、第二百十條
    、第二百二十條第二項二部分，分論如下：
（一）被告是否違反商標法第六十三條部分：
    1.按商標法第六十三條規定：明知為前條商品而販賣、意圖販賣而陳列、輸出或
      輸入者，處一年以下有期徒刑．．．；同法第六十二條第一項規定：意圖欺騙
      他人，而於同一商品或類似商品，使用相同或近似於他人註冊商標之圖樣；而
      所謂商品之使用，依同法第六條第一項規定：係指為「行銷之目的」，將商標
      用於商品或其包裝、容器、標帖、說明書、價目表或其他類似物件上，而持有
      、陳列或散布者，故是否該當商標法第六十三條之罪必須探究是否符合同法第
      六條第一項「商標使用」之概念。故本件首應究明，被告所販賣盜版光碟或卡
      匣之商標須透過電視遊樂器執行後，始能於電視螢幕上顯現，是否符合商標法
      第六條「商標使用」之概念：
    (1)衡諸一般遊戲軟體光碟片及卡匣之交易情形，均係由賣方將光碟片（或外加封
      皮、ＣＤ塑膠盒等外包裝）出售予不詳姓名之客戶，再由客戶購買後，將之置
      於適合執行光碟片內程式之主機，再配合電視等相關設備，使其內之遊戲軟體
      出現於電視螢幕上，客戶始得利用其配備玩樂，此過程既係客戶先向被告購入
      光碟片後，再以其所自備之電腦遊戲主機配合電視螢幕等相關硬體設置完備後
      ，將光碟片置於電腦遊戲主機之固定位置內執行其內之程式，始分別出現「PS
      」設計圖之商標及「LicensedBy Sony Computer Entertain ment Inc」等英
      文名稱及授權文字，則：
    甲、參酌商標法第六條第一項規定，乃先以列舉方式具體規定何謂商標之使用，
        亦即須將商標用於「商品」或其「包裝」、「容器」、「標帖」、「說明書
        」，「價目表」，而最後再以「其他類似物件」概括地加以規定，依法學解
        釋方法，於同一條文內若分別有列舉和概括規定，概括規定在解釋上必須包
        含列舉規定中之特徵，以商標法第六條第一項為例，即條文中規定之「其他
        類似物件」必須如同「包裝」、「容器」、「標帖」、「說明書」、「價目
        表」相同為有體物，且能使一般人於物理上能以肉眼直接觀察辨識出商標之
        存在，故「透過電腦主機操作為媒介，始於電視或電腦螢幕前出現商標圖樣
        」，於法律解釋上應無法為商標法第六條第一項所稱「其他類似物件」之文
        義所涵攝。
    乙、而若出售前揭盜版光碟片時，並非透過上開方式執行光碟片或卡匣內之程式
        向顧客表示後，始為販售，僅係由於顧客直接要約單純交付光碟片或卡匣。
        故於交易過程中，賣方既未透過光碟片或卡匣向不特定人展示前揭商標、英
        文名稱及授權文字，來表彰其電腦遊戲光碟之商品來源，故於客觀上自無以
        之供作行銷之用，主觀上更不會有以為供行銷之目的，是若單純販賣盜版光
        碟（尤其為雙面皆係銀白色裸片）之行為，無論於主觀上及客觀上，應無商
        標法第六條第一項規定之「商標使用」可言。又所購入之盜版電腦遊戲光碟
        片，若係透過第三人所重製，惟重製電腦遊戲軟體之過程，為免技術上之困
        難，或基於成本考量，自不另作任何之過濾，故其於重製電腦遊戲軟體之檔
        案同時，會一併複製有關展示商標圖樣之檔案，應屬無可避免之當然結果，
        就此尚難逕謂其為達行銷之目的而複製該等電腦檔案資料。
    (2)如前所述，透過文義解釋及論理解釋皆無法將商標法第六條第一項之「商標使
      用」解釋成包含「透過電磁輸出入交換運算之作用，以遊樂器、電腦主機之操
      作為媒介，始於電視或電腦螢幕前出現商標圖樣」之行為態樣，且商標法並未
      有如刑法第二百二十條第二項「錄音、錄影或電磁紀錄，藉機器或電腦之處理
      所顯示之聲音、影像或符，足以表示用意之證明」之相類似規定，依罪刑法定
      原則，亦不應認第六條第一項「其他類似物件」解釋上可包括「透過電磁輸出
      入交換運算之作用，以遊樂器、電腦主機之操作為媒介，始於電視或電腦螢幕
      前出現商標圖樣」。
    2.又商標之申請註冊，應指定使用商標之商品類別及商品名稱，以申請書向商標
      主管機關為之，不同類別之商品應分別申請，而商品之分類則由施行細則定之
      ，商標法第三十五條第一項及第二項定有明文。查電腦遊戲光碟片及卡匣係將
      電腦遊戲軟體以電腦語言所寫成程式，再將之組譯成適合電腦主機讀取之檔案
      ，而儲存於光碟片或卡匣內。然電腦遊戲軟體本身係屬他人之創作而為著作之
      一種，此可觀諸我國著作權法第三條第一項第一款規定「著作」係指屬於文學
      、科學、藝術或其他學術範圍之創作自明，故人之創作原則上為無形，其有形
      之「著作原件或其重製物」均僅為表達該著作（創作）之具體方法或其存在客
      體而已，應非著作之本身（本質），此另可參考八十七年一月二十一日修正著
      作權法增列第十條之一規定：「依本法取得之著作權，其保護僅及於該著作之
      表達，而不及於其所表達之思想、程序、製程、系統、操作方法、概念、原理
      、發現」可知。所以無形之著作常需依附於有形之物體，並非可謂該被依附之
   客體即屬著作本身，故本件涉嫌被重製之電腦遊戲軟體係以電腦語言寫成程式
      ，再將之組譯成適合電腦主機讀取之檔案而儲存於光碟片或卡匣內，電腦遊戲
      軟體本身雖屬著作，然光碟片或卡匣則係被依附之載體（物體），二者於概念
      上自有區別之必要。另系爭遊戲光碟片之商標專用證書載明專用於商標法施行
      細則第四十九條第九類之產品，而依據商標法施行細則第四十九條第九類之產
      品經列舉計有：「科學、航海、測量、電氣、攝影、電影、光學、計重、計量
      、信號、檢查（監督）、救生和教學用具及儀器；聲音或影像記錄、傳送或複
      製（再生）用器具；磁性資料載體、記錄磁碟；自動販賣機及貨幣操作（管理
      ）器具之機械裝置；現金出納機、計算機及資料處理設備；滅火器械。」等物
      ，是綜上以觀，商標法施行細則第四十九條第九類之產品，均係以有形之物體
      為該類之商品，並未包括電腦軟體或電腦程式。是單就「電腦遊戲軟體」本身
      而言，並無從為該類之商品。反之，光碟片本身因可為電腦磁性資料之載體，
      故為上開種類之商品，而應受商標法之規範。故就一般社會常情，電腦遊戲軟
      體之出售，均係將寫成電腦軟體之電腦程式所組譯成之檔案，儲存於適於儲存
      檔案之載體（如光碟片、磁碟片等），或再加上適度之包裝後，以實物之方式
      出售，是本件實應推究者，乃遊戲軟體所附著之商品即扣案之光碟片本身有無
      使用商標之問題，而非其內所隱藏之遊戲軟體程式之創作本身。惟就本案經查
      扣之盜版電腦遊戲光碟片之包裝、光碟片、光碟片外殼並無如新力公司「PS」
      設計圖之商標，此亦經告訴代理人張澤平律師當庭自承無誤，足證被告販賣上
      開電腦遊戲光碟片時，應不至使消費者混淆或誤認扣案之盜版光碟乃商標專用
      權人之產品，實無從認有「商標使用」之客觀事實，更難推知其有供為行銷目
      的之用，並藉以達到欺騙他人之意圖。故縱認被告有販賣扣案如附表所示之電
      腦遊戲光碟片之事實，亦非可謂該當於商標法第六十三條之構成要件。
（二）被告是否違反刑法第二百十六條、第二百二十條、第二百十條之罪部分：按刑
      法第二百二十條固於八十六年十月六日經總統令公布修正，除將原條文列為第
      一項增列「圖畫」、「照像」以文書論之規定外，並增列第二項：錄音、錄影
      或電磁紀錄，藉機器或電腦之處理所顯示之聲音、影像或符號足以表示其用意
 之證明者，亦同於同條第一項之規定以文書論之規定，此乃係以近代社會對於
      錄音、錄影、電腦之使用，日趨普遍，並漸用以取代文書之製作，以應實際需
      要，並於同年月八日生效。被告固於上開條文修正生效後販賣電腦遊戲光碟片
      ，其行為若該當於該條情形，而有偽造及行使偽造犯行，自應有該條之適用。
      惟查就電視螢幕上所出現之「Licensed By Sony Computer Entertainment In
      c」英文名稱及授權文字，固足以對外表示該等光碟內之著作係前開公司所創
      作之一定用意證明文字，然刑法上之行使偽造私文書，必須提出偽造之文書，
      本於該文書之內容有所主張方得成立。又所謂行使偽造文書，乃依文書用法，
      以之充作真正文書而加以使用之意，故須行為人就其所偽造內容向他方有所主
      張，始足當之，最高法院四十七年台上字第一○四八號、七十二年台上字第四
      七○九號判例可資參照。而依一般販賣盜版光碟之交易習慣，被告斷不可能於
      交易過程，逐一透過電視遊樂器之執行於電視螢幕上對於該等商標、英文名稱
      及授權文字向顧客為任何主張；反之，上揭商標、英文名稱及授權文字之程式
      皆僅為電磁紀錄而儲存於光碟片或卡匣中，故買賣交易之際，客觀上被告亦難
      就該等內容為任何主張，而顧客交易當場既未見到該等內容，又如何憑信被告
      之主張為真，而為文書之信用交易？是綜上以觀，亦難認被告販賣盜版光碟片
      之行為，與刑法第二百十六條、第二百二十條、第二百十條之罪名構成要件該
      當。
    綜上所述，被告所販賣之盜版電腦遊戲光碟片之商標、英文名稱及授權文字，須
    透過電磁輸出入交換運算之作用，始能以電視遊樂器執行，於電視影像畫面中使
    能呈現，依前揭之說明，與商標法第六條第一項「商標使用」之定義及刑法上「
    行使偽造私文書」之概念有別，故被告販賣盜版遊戲光碟片之行為，尚與商標法
    第六十三條及刑法第二百十六條、第二百十條、第二百二十條第二項之構成要件
    有間。惟公訴人認被告販賣仿冒商標商品及行使偽造準私文書之犯行，與前揭論
    罪科刑之著作權法第九十三條之犯行，有想像競合犯之裁判上一罪關係，爰就此
    部分不另為無罪之諭知，併予指明。
四、公訴意旨另以：被告意圖營利販售明知為侵害可樂美股份有限公司及西雅股份有
    限公司之盜版遊戲光碟，因認被告涉有著作權法第九十三條之罪。惟按告訴乃論
    之罪，未經告訴者，法院應為不受理之判決，刑事訴訟法第三百零三條第四款定
    有明文，又著作權法第九十三條之罪，依同法第九十九條之規定須告訴乃論，本
    案既未經可樂美股份有限公司及西雅股份有限公司之合法告訴，本應為不受理之
    判決，惟公訴人認此部分行為，與前揭論罪科刑之著作權法第九十三條之犯行，
    有想像競合犯之裁判上一罪關係，故不另為無罪之諭知，附此敘明。
據上論斷，應依刑事訴訟法第二百九十九條第一項前段，著作權法第九十三條第三款
、第八十七條第二款，商標法第六十三條、第六十四條，刑法第二條第一項前段、第
十一條前段、第五十六條、第五十五條、第四十一條第一項前段、第三十八條第一項
第二款，判決如主文。
中      華      民      國    九十      年      四      月      六      日
                         臺灣臺中地方法院刑事第三庭
                             審判長法  官  唐 光 義
                                   法  官  張 智 雄
                                   法  官  黃 炫 中
右正本證明與原本無異。
如不服本判決，應於判決送達後十日內向本院提出上訴狀，上訴於臺灣高等法院臺中
分院( 須附繕本 )。
           書記官
中      華      民      國    九十      年      四      月      十      日
 附表
┌─────────────┬──────┬───┐
│光碟內容即電腦程式著作名稱│著 作 權 人 │片  數│
├─────────────┼──────┼───┤
│野  戰  神  兵  ２        │新力公司    │五片  │
│                          │            │      │
├─────────────┼──────┼───┤
│夢的冒險２魔進化之謎      │同右        │六片  │
│                          │            │      │
├─────────────┼──────┼───┤
│Ｇ  Ｔ  實  戰  賽  車    │同右        │一片  │
│                          │            │      │
├─────────────┼──────┼───┤
│放  浪  冒  險  譚        │思奎爾公司  │三片  │
│                          │            │      │
├─────────────┼──────┼───┤
│幽  靈  古  堡  ２        │卡波光公司  │一片  │
│                          │            │      │
├─────────────┼──────┼───┤
│惡  靈  古  堡  ３        │卡波光公司  │九片  │
│                          │            │      │
├─────────────┼──────┼───┤
│飛  龍  １＆２            │卡波光公司  │二片  │
│                          │            │      │
└─────────────┴──────┴───┘


司法院資訊處製作；財團法人民間司法改革基金會備份。
